臺灣高雄地方法院刑事判決　　　　　　　　　　　　　九十一年度交訴字第六二號
　　公　訴　人　臺灣高雄地方法院檢察署檢察官
　　被　　　告　乙○○
右列被告因公共危險案件，經檢察官聲請簡易判決處刑（九十年度偵字第一四二五八
號），惟本院高雄簡易庭認本案不宜以簡易判決處刑，移送本院改通常訴訟程序審理
，本院判決如左：
    主  文
乙○○服用酒類，不能安全駕駛動力交通工具而駕駛，處有期徒刑參月。又駕駛動力
交通工具肇事，致人受傷而逃逸，處有期徒刑捌月。應執行有期徒刑拾月。
    事  實
一、乙○○明知其於民國九十年七月二十六日下午六時許，在高雄市○○區○○路一
    七三巷一弄一六七號住處，飲用台灣啤酒及米酒各一瓶後，已影響其駕駛汽車之
    控制力及注意力，而無法安全駕駛動力交通工具，詎乙○○仍駕駛車牌號碼ＹＨ
    —九七五○號自小客車一部，沿高雄市○○路由南向北方向行駛，嗣於同日晚上
    七時三十許，途經該路與二苓路口時，其本應注意車前狀況，並隨時採取必要之
    安全措施，而依當時天候及路況等，亦無不能注意之情事，詎乙○○因飲酒後已
    無法安全駕駛動力交通工具，且疏未注意，於右轉進入二苓路口時，逆向衝入對
    向車道，乙○○所駕駛之自小客車車頭左前方，因而正面撞擊適由對象而來，由
    甲○○所騎乘之車牌號碼ＹＶＣ—八○二號輕型機車一部，甲○○之身體因強大
    撞擊力而彈向該路口一家機車店前方，致其因此受有頭部外傷、左肩挫傷併顏面
    血腫及左大腳趾骨折之傷害（傷害部分業據甲○○撤回告訴），而該部車牌號碼
    ＹＶＣ—八○二號輕型機車則卡在乙○○所駕駛之自小客車車頭底下，且乙○○
    所駕駛該部自小客車因遭強烈撞擊，致該部自小客車之車頭前方保險桿連同車牌
    均掉落現場，此時，乙○○明知其已肇事，甲○○並因此倒地受傷，詎乙○○竟
    另行基於肇事逃逸之故意，並未下車對甲○○採取必要救護措施，仍駕駛該部自
    小客車拖行甲○○前揭機車長達五十六點六公尺後，逃離現場。嗣經路人報案後
    ，經警方到場處理時，依乙○○前揭掉落之車牌號碼，循線在高雄市○○區○○
    路與店北路口當場查獲仍駕駛該部自小客車之乙○○，經警方對乙○○做酒精測
    試之結果，其呼氣之酒精濃度含量已高達每公升一點三二毫克，因而查知上情。
二、案經甲○○訴由高雄市政府警察局小港分局報告台灣高雄地方法院檢察署檢察官
    聲請簡易判決處刑，惟本院高雄簡易庭認本案不宜以簡易判決處刑，移送本院改
    通常訴訟程序審理。
    理  由
一、訊據被告乙○○固坦承有於右揭時地飲酒後仍駕駛自小客車之犯行，惟矢口否認
    有何右揭肇事逃逸之故意，辯稱：「我當日駕駛自小客車行經該處時，並不知道
    有撞到人，是後來有一位年輕人跟我說我撞倒人了，我才知道。」云云。惟查，
    右揭被告如何駕駛該部自小客車行經該處時，逆向衝入對向車道，因而正面撞擊
    適由對象而來，由告訴人甲○○所騎乘之車牌號碼ＹＶＣ—八○二號輕型機車一
    部，告訴人之身體因強大撞擊力，因而彈向該路口一家機車店前方，致其因此受
    有頭部外傷、左肩挫傷併顏面血腫及左大腳趾骨折之傷害，而該部車牌號碼ＹＶ
    Ｃ—八○二號之輕型機車，則卡在被告所駕駛之自小客車車頭底下，且被告所駕
    駛該部自小客車因遭強烈撞擊，致該部自小客車之車頭前方保險桿連同車牌均掉
    落現場，而被告並未下車對告訴人採取必要之救護措施，仍駕駛該部自小客車拖
    行告訴人前揭機車長達五十六點六公尺後，逃離現場之事實，業據告訴人於警訊
    、偵查及本院審理中均指訴明確，復有告訴人提出受有前述傷害之小港醫院診斷
    證明書二紙在卷可憑，且被告經警方為酒精測試結果，其呼氣之酒精濃度含量已
    高達每公升一點三二毫克，有被告之酒精測試單一紙在卷可查，另被告為警查獲
    時，經警方為測試觀察之結果，確有駛入對向車道之異常駕駛行為、操控力欠佳
    、腳步不穩、訊問過程含糊不清及多話等情形，亦有刑法第一百八十五條之三案
    件測試觀察紀錄表一紙在卷可參，此外，案發現場情形，復有交通事故談話紀錄
    表二紙、測繪道路交通事故現場草圖一紙、舉發違反道路交通管理事件通知單二
    紙及案發現場照片八張在卷可資佐證。被告於肇事後，告訴人之身體因而彈出機
    車外，且被告之自小客車車頭前方保險桿連同車牌均已掉落，顯見撞擊當時力道
    必定相當巨大，且被告駕駛自小客車尚拖行告訴人機車長達五十六點六公尺，按
    理，該部自小客車之車頭當時有機車卡在前方車頭底下，被告應無法順利駕駛自
    小客車，且應有相當大雜音出現，是被告主觀上豈有不知其已經肇事之理？況被
    告於警訊及偵查中亦不否認其當時感覺有撞到東西等語，是足見被告應明知其已
    肇事，告訴人並已倒地受傷，卻仍駕駛該部自小客車立即離開現場，被告主觀上
    有肇事逃逸之故意甚明。此外，被告經酒測結果，其呼氣濃度高達每公升一點三
    二毫克，已逾每公升零點五五毫克以上，其肇事率為一般正常人之十倍，應認為
    已達不能安全駕車之標準，此業經法務部八十八年五月十八日以法八八檢字第０
    ０一六六九號函告週知，再參以被告前揭逆向駕駛等異常駕駛行為，足認被告於
    駕車當時，已達不能安全駕駛動力交通工具之程度。是綜上所述，被告前揭所辯
    ，僅係事後卸責之詞，不足採信，其有右揭服用酒類不能安全駕駛動力交通工具
    而駕駛及肇事逃逸之犯行，均應堪認定。
二、核被告所為，就飲酒後仍駕駛自小客車部分，係犯刑法第一百八十五條之三之服
    用酒類不能安全駕駛動力交通工具而駕駛罪，另就被告前述肇事後未下車照護告
    訴人而逃離現場犯行部分，係犯同法第一百八十五條之四之駕駛動力交通工具肇
    事致人受傷而逃逸罪。被告所犯前述二罪，犯意各別，行為亦殊，應予分論併罰
    。爰審酌被告酒精測試濃度已高達一點三二毫克，濃度甚高，且肇事後卻逃離現
    場，置受傷之告訴人於不顧，惡性非輕，犯後仍飾詞卸責，顯見被告並不知悔悟
    ，惟念及被告事後已賠償告訴人之損失，而與告訴人達成和解，有和解書一紙在
    卷可憑，及告訴人所受傷勢與其他一切情狀，分別量處如主文所示之刑，並定其
    應執行刑，以資懲儆。
據上論斷，應依刑事訴訟法第二百九十九條第一項前段、第四百五十二條，刑法第一
百八十五條之三、第一百八十五條之四、第五十一條第五款，罰金罰鍰提高標準條例
第一條前段，判決如主文。
本案經檢察官詹美鈴到庭執行職務。
中      華      民      國      九十一      年    五    月    三十一    日
                                  臺灣高雄地方法院交通法庭
                                          審判長法  官   涂  裕  斗
                                                法  官   孫  啟  強
                                                法  官   呂  憲  雄
右正本證明與原本無異。
如不服本判決，應於判決送達後十日內，向本院提出上訴狀。
                                                書記官   許  麗  珠
中      華      民      國      九十一      年    六    月       三     日
附錄本判決論罪科刑之法條：
中華民國刑法第一百八十五條之三
服用毒品、麻醉藥品、酒類或其他相類之物，不能安全駕駛動力交通工具而駕駛者，
處一年以下有期徒刑、拘役或三萬元以下罰金。
中華民國刑法第一百八十五條之四
駕駛動力交通工具肇事，致人死傷而逃逸者，處六月以上五年以下有期徒刑。
